最高法院民事裁定　　　　　　　　　 111年度台簡抗字第88號
抗　告　人　鍾元珧律師即綠能科技股份有限公司之破產管理人
 
訴訟代理人　朱俊雄律師
上列抗告人因與同昱能源科技股份有限公司間請求給付租金事件
，對於中華民國111年2月14日臺灣桃園地方法院裁定（110 年度
簡上字第204號），提起抗告，本院裁定如下：
    主  文
抗告駁回。
抗告訴訟費用由抗告人負擔。
    理  由
按對於簡易訴訟程序之第二審判決，其上訴利益逾民事訴訟法第
466 條所定之額數者，當事人僅得以其適用法規顯有錯誤為理由
，逕向最高法院提起上訴，並須經原裁判法院之許可，此項許可
，以訴訟事件所涉及之法律見解具有原則上之重要性者為限，此
觀同法第436條之2第1項、第436條之3第1項及第2 項之規定自明
。所謂適用法規顯有錯誤，係指原第二審判決就其取捨證據所確
定之事實適用法規顯有錯誤而言，不包括認定事實不當、判決不
備理由或理由矛盾之情形在內。本件抗告人對於原第二審判決逕
向本院提起上訴，係以：相對人預付予破產人綠能科技股份有限
公司（下稱綠能公司）貨款所依據之契約關係，與雙方間之租賃
契約為不同之法律關係，原第二審法院未調查或闡明前者之契約
內容為何？究為一次性或繼續性買賣契約關係？就其貨品之給付
究為定期或非定期給付？相對人亦未依民法第229條、第254條規
定先行定期催告，即於民國108年7月23日發函主張以預付貨款扣
抵租金，復未為終止或解除之意思表示，不生合法解除或終止契
約之效力，自無從以對伊之返還預付貨款債權，充作清償同種類
給付債務之清償標的物或與伊之租金債權抵銷，原第二審判決適
用法規顯有錯誤等語，為其論據。惟查原第二審係認定相對人於
出租人綠能公司受破產宣告前，即通知綠能公司以其預付綠能公
司之款項抵充系爭租金，綠能公司未為反對，系爭租金已扣抵完
畢等情，與抗告人所指終止或解除契約所生之預付款返還請求權
，毫不相涉，要難謂適用法規顯有錯誤，亦無所涉及之法律見解
具有原則上重要性之情事。原法院因認抗告人之上訴不應許可，
裁定駁回其上訴，經核於法並無不合。抗告論旨，指摘原裁定不
當，聲明廢棄，非有理由。
據上論結，本件抗告為無理由。依民事訴訟法第436條之2第2項
、第495條之1第1項、第449條第1項、第95條、第78條，裁定如
主文。
中    華    民    國   111    年    5     月    27    日
                      最高法院民事第二庭
                          審判長法官  高  孟  焄  
                                法官  彭  昭  芬  
                                法官  蘇  芹  英  
                                法官  徐  福  晋  
                                法官  邱  璿  如  
本件正本證明與原本無異
                                      書  記  官  
中    華    民    國   111    年    5     月    31    日